最高法院刑事判決　　　　　　　　　　　　　　　八十七年度台上字第四○六○號
　　上訴人　台灣高等法院高雄分院檢察署檢察官
　　被　告　甲○○
右上訴人因被告違反毒品危害防制條例案件，不服台灣高等法院高雄分院中華民國八
十七年九月二十二日第二審判決（八十七年度上訴字第一一一九號，起訴案號：台灣
屏東地方法院檢察署八十五年度偵字第六八四○、六八四一號），提起上訴，本院判
決如左：
    主  文
原判決撤銷，發回台灣高等法院高雄分院。
    理  由
本件第一審法院檢察署檢察官公訴意旨略以：被告甲○○於民國八十五年十月一日晚
上十時許，在屏東市○○路紅磨坊汽車旅館附近，其所駕駛之汽車內，以三點五公克
安非他命共新台幣（下同）五千元之代價，販賣安非他命給蕭任鋒，嗣經警循線查獲
。並於八十五年十月五日十一時四十分許，在其居住之屏東市正義巷十號房間內查獲
安非他命零點二公克、水煙斗吸食器一組。認被告涉嫌違反麻醉藥品管理條例第十三
條之一第一項第一款非法販賣安非他命罪。但經審理結果以被告犯罪不能證明，因而
維持第一審諭知被告無罪之判決，駁回檢察官在第二審之上訴，固非無見。惟查：證
人蕭任鋒於八十五年十月四日十九時五十分警訊時，供稱：「我於本（八十五）年十
月一日二十二日時許，與甲○○共駕一部紅色福特新天王星到屏東市○○路紅磨坊汽
車旅館附近，甲○○是在車上將安非他命販賣給我的」、「我向甲○○購買了一次的
安非他命，是五千元向他購買了三‧五公克的安非他命」（見偵六八四○號案之屏東
縣警局一九七三九號卷第四頁正面），於檢察官偵查中仍稱：「警訊內容實在」，並
對於所問：「購買情形﹖」答稱：「八十五年十月一日左右，當晚他向我拿一支大哥
大到屏市浪漫一生質押給他朋友五千元，並以該五千元購安，他拿三‧五公克安非他
命給我」（見六八四○號卷第四頁正面），均指稱被告販賣安非他命給蕭任鋒三‧五
公克、五千元。嗣於第一審法院調查時仍述其購買安非他命之情形（見一審卷第二
九頁）。而被告亦承認與蕭任鋒一起吸用安非他命，有質押行動電話之事，可見雙方
之間關係良好並無嫌隙，蕭任鋒殊無攀誣之理。況蕭任鋒於第一審提出之報告書中亦
明白述被告之母如何要其在法庭陳述，以為被告脫罪等情甚詳（見一審卷第五九頁
），且被告居住之房間內經警搜出安非他命，故蕭任鋒嗣後改變口供是否為迴護被告
故為不實之供述﹖按證人之陳述有部分前後不符，如經查明與事實相符者，該相符部
分仍得予以斟酌採為判決之基礎，非謂一有不符，即應認其全部均為不可採。蕭任鋒
指證被告販賣安非他命，究竟實情如何，仍須詳加審酌。檢察官上訴意旨指摘原判決
不當，非無理由，應認原判決有發回更審之原因。
據上論結，應依刑事訴訟法第三百九十七條、第四百零一條，判決如主文。
中      華      民      國    八十七    年     十一     月    二十七    日
                              最高法院刑事第一庭
                                  審判長法官  施  文  仁
                                        法官  陳  炳  煌
                                        法官  張  淳  淙
                                        法官  洪  文  章
                                        法官  林  錦  芳
      右正本證明與原本無異
                                              書  記  官
中      華      民      國    八十七    年     十二     月      一      日
